ACORDAO-COMPLETO-2428629

ACÓRDÃO 8117/2021 ATA 18/2021 - SEGUNDA CÂMARA

VISTOS, relatados e discutidos estes autos em que se examinam atos de admissão;
	ACORDAM os Ministros do Tribunal de Contas da União, reunidos em sessão da Segunda Câmara, diante das razões expostas pelo Relator, e com fundamento no art. 71, incisos III, da Constituição Federal de 1988, c/c os arts. 1º, inciso V, 39, inciso I, da Lei 8.443/1992, e ainda com o art. 260, §§ 1º e 5º, do Regimento Interno do TCU, em:
	9.1. considerar legais as admissões de Alberto Martins Vieira, Aline Santana Fayer, Allan Phillip Conceicao de Oliveira, Ana Noemi Borges dos Santos de Anaide e Rodrigo Lopes de Lima, concedendo o registro aos atos correspondentes;
	9.2. considerar prejudicado, por perda de objeto, o exame dos atos emitidos em favor de Magda de Souza Chagas, Marcio Jose da Silva Moreira, Marcos Eduardo de Oliveira, Mariana Ferreira Pombo e Savio Soares Dias;
	9.3. dar ciência deste acórdão à Universidade Federal do Rio de Janeiro.

Atos de Admissão.

Segunda Câmara

Universidade Federal do Rio de Janeiro.

3. Interessados/Responsáveis:
3.1. Interessados: Alberto Martins Vieira (XXX.095.787-XX); Aline Santana Fayer (XXX.434.997-XX); Allan Phillip Conceicao de Oliveira (XXX.238.007-XX); Ana Noemi Borges dos Santos de Anaide (XXX.471.387-XX); Magda de Souza Chagas (XXX.031.937-XX); Marcio Jose da Silva Moreira (XXX.390.767-XX); Marcos Eduardo de Oliveira (XXX.721.867-XX); Mariana Ferreira Pombo (XXX.968.337-XX); Rodrigo Lopes de Lima (XXX.035.937-XX); Savio Soares Dias (XXX.276.101-XX).

13.1. Ministros presentes: Raimundo Carreiro (na Presidência), Augusto Nardes e Bruno Dantas (Relator).
13.2. Ministro-Substituto convocado: Marcos Bemquerer Costa.
13.3. Ministro-Substituto presente: André Luís de Carvalho.

BRUNO DANTAS

Por registrar as principais ocorrências dos autos, adoto como relatório o parecer elaborado pelo Ministério Público junto ao TCU (peça 16) :
"Trata-se de processo consolidado com 10 atos de admissões realizadas pela Universidade Federal do Rio de Janeiro.
2.	Após aplicação das críticas automáticas, a Secretaria de Fiscalização de Pessoal (Sefip) propôs a legalidade e registro de todos os atos (peças 13-14) .
3.	Todavia, Savio Soares Dias (peça 7) , Magda de Souza Chagas (peça 8) , Marcio Jose da Silva Moreira (peça 9) , Marcos Eduardo de Oliveira (peça 10) e Mariana Ferreira Pombo (peça 11) , contratados temporariamente pelo regime da Lei 8.745/1993, tiveram seus contratos de trabalho encerrados em 31/12/2019, 13/2/2017, 27/1/2017, 7/6/2016 e 31/7/2018, respectivamente, consoante se vê no resultado da consulta ao Siapenet acostado à peça 15. Aplica-se, portanto, aos casos, o disposto no § 5º do art. 260 do Regimento Interno do TCU, segundo o qual 'O Tribunal poderá considerar prejudicado, por perda de objeto, o exame dos atos de admissão e concessão cujos efeitos financeiros tenham se exaurido antes de sua apreciação'.
4.	Desse modo, este representante do Ministério Público de Contas da União opina porque o Tribunal considere prejudicados, por perda de objeto, os atos de peças 7, 8, 9, 10 e 11, ao tempo em que anui à proposta da Sefip pela legalidade e registro dos demais atos."
	É o relatório.

não há

Procurador Rodrigo Medeiros de Lima.

ADMISSÃO. perda de objeto, ante o término do contrato de trabalho. legalidade dos demais atos. 1. O Tribunal pode considerar prejudicado, por perda de objeto, o exame de atos de admissão e concessão cujos efeitos financeiros tenham se exaurido antes de sua apreciação.

ATOS DE ADMISSÃO (ADS)

Secretaria de Fiscalização de Integridade de Atos e Pagamentos de Pessoal e de Benefícios Sociais (Sefip).

Cuida o processo de atos de admissão.
2.	A secretaria especializada sugere a legalidade e registro de todos os atos apreciados. O representante do Ministério Público junto ao TCU discorda dessa proposta em relação às admissões de  Savio Soares Dias, Magda de Souza Chagas, Marcio Jose da Silva Moreira, Marcos Eduardo de Oliveira e Mariana Ferreira Pombo, por identificar que os contratos de trabalho desses interessados foram encerrados, razão pela qual postula por que o exame desses atos seja considerado prejudicado, por perda de objeto.
3.	Assiste razão ao MPTCU. Com efeito, os formulários acostados à peça 15 atestam o término dos referidos contratos de trabalho, circunstância que atrai a disciplina do art. 260, § 5º, do Regimento Interno do TCU, segundo o qual o Tribunal pode considerar prejudicado, por perda de objeto, o exame de atos cujos efeitos financeiros tenham se exaurido antes de sua apreciação.
4.	Quantos aos demais atos, acompanho os pareceres no sentido de que devem ser considerados legais e registrados.
	Ante o exposto, voto por que o Tribunal adote a deliberação que ora submeto à apreciação deste Colegiado.
	TCU, Sala das Sessões Ministro Luciano Brandão Alves de Souza, em 1 de junho de 2021.
Ministro BRUNO DANTAS
Relator